臺灣士林地方法院民事簡易判決
111年度士簡字第601號
原      告  白彥倫  


訴訟代理人  王啓任律師
            劉彥麟律師
被      告  邀月社區管理委員會

法定代理人  林正富  
被      告  京兆隱公寓大廈管理委員會

法定代理人  吳明曄  
上列當事人間請求確認債權存在事件，本院於民國111年6月13日
言詞辯論終結，判決如下：
    主  文
確認群豐保全股份有限公司對被告京兆隱公寓大廈管理委員會有
新臺幣壹拾壹萬捌仟元管理服務費債權存在。
原告其餘之訴駁回。
訴訟費用新臺幣貳仟陸佰肆拾元，由原告與被告京兆隱公寓大廈
管理委員會各負擔二分之一。
    事實及理由要領
一、原告主張：原告對訴外人群豐保全股份有限公司（下稱群豐
    公司）有本票債權合計新臺幣(下同）950萬元，經原告聲請
    本票裁定獲准後向臺灣臺北地方法院聲請強制執行，目前由
    該院民事執行處受理強制執行中（110年度司執字第53093號
    ），而原告因知悉群豐公司經營駐衛保全業務而與多家社區
    管委會簽有駐衛保全契約領有管理服務費，遂具狀向執行法
    院聲請扣押群豐公司對各該管委會之管理服務費債權，本院
    民事執行處受囑託執行後以民國111年3月1日士院擎111年度
    司執助莊字第1568號執行命令（下稱系爭執行命令），禁止
    被告等在債權範圍內對群豐公司清償。惟被告邀月社區管理
    委員會（下稱邀月管委會）、京兆隱公寓大廈管理委員會（
    下稱京兆隱管委會）卻於收受系爭執行命令後，以已與群豐
    公司解約為由，主張群豐公司對其等服務費債權不存在而聲
    明異議，然被告等是否確實在收受系爭執行命令後對群豐公
    司已無服務債務存在，抑或是否如異議狀所述業已合法解除
    契約等均有諸多可議之處，請求對被告邀月管委會確認111
    年2月份債權，對被告京兆隱管委會確認111年3月份債權，
    乃依法提起本件訴訟等語，並聲明求為判決：㈠確認群豐公
    司對被告邀月管委會有12萬3,000元管理服務費債權存在；㈡
    確認群豐公司對被告京兆隱管委會有11萬8,000元管理服務
    費債權存在。　　
二、被告邀月管委會則以：與群豐公司在110年9月就沒有合約了
    ，但口頭繼續做到找到新的物業為止，直到111年2月28日才
    更換新的物業公司，111年2月份的管理費已經付現金給群豐
    公司了，金額是12萬2,850元等語，資為抗辯。　　
三、被告京兆隱管委會則以：與群豐公司的合約是到111年3月底
    ，群豐公司單方面表示要在111年2月28日終止合約，但是3
    月份還是有繼續提供服務，目前只付款至2月份，3月份尚未
    給付，金額是11萬8,125元，與新保全公司之契約是從111年
    4月1日開始等語，資為抗辯。
四、按確認法律關係之訴，非原告有即受確認判決之法律上利益
    者，不得提起，民事訴訟法第247條第1項前段定有明文。所
    謂即受確認判決之法律上利益，係指法律關係之存否不明確
    ，原告主觀上認其在法律上之地位有不妥之狀態存在，且此
    種不妥之狀態能以確認判決將之除去者而言。本件原告與群
    豐公司間有債權債務關係，被告等與群豐公司間亦有債權債
    務關係，而被告已對群豐公司聲請強制執行，顯然兩造就債
    權存在與否已發生爭執，如不訴請確認，原告在私法上之地
    位將有受侵害之危險，則原告提起本件確認債權存在之訴，
    即有確認之法律上利益，亦合於強制執行法第120條第2項規
    定意旨。　　
五、本院得心證之理由
(一)按依債務本旨，向債權人或其他有受領權人為清償，經其受
    領者，債之關係消滅。民法第309條第1項定有明文。次按當
    事人主張有利於己之事實者，就其事實有舉證之責任， 民
    事訴訟法第277條前段定有明文。又民事訴訟如係由原告主
    張權利者，應先由原告負舉證之責，若原告不能舉證，以證
    實自己主張之事實為真實，則被告就其抗辯事實即令不能舉
    證，亦應駁回原告之請求（最高法院82年度台上字第1723號
    裁判意旨參照）。
(二)關於群豐公司與被告邀月管委會111年2月份管理服務費債權
    部分：觀諸被告邀月管委會所提出之存簿明細、請款單、統
    一發票（見本院卷第78、79頁），可知被告邀月管委會就應
    給付群豐公司之111年2月管理服務費為12萬2,850元，且被
    告邀月管委會已於111年3月7日提領現金交付群豐公司而清
    償。至原告雖主張確認之金額為12萬3,000元，然綜觀卷內
    資料，原告未提出何事證資料以證明管理服務費之金額為12
    萬3,000元，是原告此部分主張，尚屬無據。就此，依上開
    規定，群豐公司對被告邀月管委會之管理服務費債權已因被
    告邀月管委會清償而消滅，是原告請求確認群豐公司對被告
    邀月管委會有111年2月份12萬3,000元管理服務費債權存在
    ，即無可採。
(三)關於群豐公司與被告京兆隱管委會111年3月份管理服務費債
    權部分：經查，被告京兆隱管委會尚未給付群豐公司111年3
    月份之管理服務費11萬8,125元，此已為被告京兆隱管委會
    所自認，則原告請求確認群豐公司對被告京兆隱管委會有11
    萬8,000元管理服務費債權存在，應屬可採。　　　　
六、從而，原告依上開法律關係，訴請確認群豐公司對被告京兆
    隱管委會有11萬8,000元管理服務費債權存在，為有理由，
    應予准許，逾此範圍之請求，為無理由，應予駁回。
七、本件原告勝訴部分，係就民事訴訟法第427條第1項訴訟適用
     簡易程序所為被告京兆隱管委會敗訴之判決，並依職權確
    定訴訟費用為2,640元（第一審裁判費），由原告與被告京
    兆隱管委會各負擔二分之一。
中　　華　　民　　國　　111 　年　　6 　　月　　27　　日
                  士林簡易庭  法  官  楊峻宇
以上為正本係照原本作成。
如不服本判決，應於判決送達後20日內向本庭提出上訴狀。（須
按他造當事人之人數附繕本）。 
中　　華　　民　　國　　111 　年　　6 　　月　　27　　日
                              書記官  蘇彥宇